# 计学撮要问题 4-1-8（控股股东授予子公司少数股东看跌期权（卖出期权）的处理

提问人：cpab 时间：2019-01-06 00:41:42
问题 4-1-8（控股股东授予子公司少数股东看跌期权（卖出期权）的处理）
方法 2——全部确认少数股东权益
根据 IFRS 10，少数股东权益持续确认为权益，并且以下因素可能导致少数股东权益账面价值的变动：a）当年获取的利润或亏损中归属于少数股东的份额；b）少数股东在留存收益和其他综合收益中所享有的份额；c）已宣告的股利。
负债的初始确认导致归属母公司股东的权益的减少。由于对行权时应付金额的现值的重新计量所导致的负债账面价值的所有后续变动都在母公司的利润表中进行确认。
如果期权到期行权，则按照购买少数股东权益进行会计处理，原先所确认的负债金额与行权时应付金额如存在差异的，该差异应进一步作为对权益项目的调整。
如果期权到期未行权，则无需偿还的负债金额应当直接计入权益（恢复原先确认该项负债时所冲减的权益项目）
请教：
1 、按4-1-8 的案例，此处是否理解在 B公司的合并报表，把 D 公司投入的 6000 万作为少数股东权益，后续按合同约定D 公司应享有的权益金额计量，此处反映的是 D 公司在公司A 中按合同约定所享有的权益。
2 、由于卖出期权是控股股东 B签发的，同时 B公司要确认卖出期权，借：
资本公积 6000 万，贷：衍生金融负债 6000 万，后续按合同约定的回购金额的现值计量，对于现值的变动在财务费用中确认。
3 、D 公司行权时，在 B 公司的报表按购买少数股东权益处理。将衍生金融负债的的余额与少数股东权益的差异，调整资本公积。
4 、D公司未行权，将无需支付的衍生金融负债的的余额直接入资本公积。
上述我的理解是否正确，如不对，请指正，谢谢！

回答人：chenyiwei
你的理解基本合理。

提问人：cpab 时间：2019-01-06 10:16:47
再请教： 1 、借：资本公积 6000 万，贷：衍生金融负债 6000 万。 冲资本公积此对应的准则条文是什么，没找到，只是反向理解，D 公司的投入与期权是一揽子达成的，投入进了权益，期权的借方只能冲资本公积。谢谢！
2 、方法 3——部分确认少数股东权益，此种方法，感觉似乎不适用我国的准则，我的理解对吗？谢谢！

回答人：chenyiwei
1 、类似于解释 7 号第五条对限售股回购义务的处理，将可能按合同被要求支付的最大金额确认为负债。 2 、是。